---
title: "Proyecto 1 CDE"
output: html_document
date: "`r Sys.Date()`"
author: "Tomás Cantuarias - Raimundo Moraga - Victor Valero"
---

```{r setup, include=FALSE}
knitr::opts_chunk$set(echo = TRUE)
library(rnaturalearth)
library(ggplot2)
library(sp)
library(plotly)
library(ggmap)
library(rnaturalearthdata)
```

<style>
body {
text-align: justify}
</style>
## Introducción

Dentro de Chile, existen varios tipos de fenómenos geológicos, ya que existen una gran cantidad de montañas, lagos, ríos, playas y puertos. Pero además de estos, existen **glaciares**, que son grandes áreas congeladas, creadas gracias a las bajas temperaturas que se encuentran en las zonas sur del país mayoritariamente. Estos serán los objetos principales de estudio en este informe.

El objetivo de este estudio será poder analizar las áreas de los distintos glaciares existentes en Chile y las ciudades más cercanas a estos, y poder demostrar que los glaciares con áreas mayores tienden a tener una mayor cantidad de ciudades cercanas que aquellos que tienen menores áreas.

```{r include=FALSE}
glaciares <- ne_download(scale = 10, type = 'glaciated_areas', category = 'physical', returnclass = 'sf')
```

## Metodología

Para poder demostrar esto, se hará uso de la librería **RNaturalEarth** para conseguir las posiciones de los glaciares, utilizando un enfoque para solamente analizar los glaciares que existen en Chile. 

```{r glaciares, echo=FALSE}
latitudes = c(-56, -25)#y
longitudes <- c(-78, -65) #x
ggplot(data=glaciares) + geom_sf()  + coord_sf(xlim = longitudes, ylim = latitudes,expand=FALSE)
```

## Datos
Luego de filtrar los glaciares Chilenos, y conseguir las áreas de estos, se pueden resumir en la siguiente tabla:
```{r echo=FALSE}
summary(glaciares)
```
Luego de esto se procede a analizar la distancia de los glaciares con las ciudades, para poder relacionar cada glaciar con una ciudad.
